# 关于建筑施工企业安全生产经费提取涉及的递延所得税问题

提问人：chenyiwei 时间：2011-07-31 15:00:05
基本赞同你的看法。

回答人：chenyiwei
基本赞同你的看法。

回答人：chenyiwei
回复 liujingli3 的帖子
任何情况下，对于已计提尚未使用的专项储备余额，均不应确认递延所得税资产。因为专项储备是权益项目，本身并不存在计税基础的概念，并且不能确定预计未来何时转回，相应地也就不能确定转回时有无足够的应纳税所得额。